【裁判字號】    89,易,638
【裁判日期】    890616
【裁判案由】    竊盜
【裁判全文】
臺灣高雄地方法院刑事判決                          八十九年度易字第六三八號
    公  訴  人  臺灣高雄地方法院檢察署檢察官
    被      告  乙○○
右列被告因竊盜案件，經檢察官提起公訴（八十八年度偵字第一八一三三號），本院
判決如左：
    主    文
乙○○於夜間侵入住宅竊盜，處有期徒刑捌月。
    事    實
一、乙○○與丙○○係某酒店之同事，因常出入丙○○位在高雄市左營區○○○路二
    一四號三樓之四之住所，對丙○○家中物品擺設非常熟悉。乙○○竟意圖為自己
    不法之所有，於民國八十八年六月二十九日晚間九時許，趁丙○○外出時，向前
    開住所之大廈管理員丁○○佯稱：其未帶鑰匙，並詢問鎖匠之電話，電請不知情
    之鎖匠甲○○前來開鎖後，侵入屋內竊取丙○○所有之女用勞力士手錶乙只、金
    項鍊五條、戒子金飾十只、手鍊金飾二條、金耳環二付、金元寶乙對等物，得手
    後，並逃逸無蹤。
二、案經丙○○訴由高雄市政府警察局左營分局報請臺灣高雄地方法院檢察署檢察官
    偵查起訴。
    理    由
一、訊據被告乙○○矢口否認有何竊盜犯行，辯稱：伊於八十八年六月二十九日晚間
    九時許前往高雄市○○○路一九三號橋檳榔攤去繳會錢給羅朱美月，並於九時
    二十幾分離開後，到富民路一一四號羅振源診所就醫，並於二十分後到富民路和
    大順路口三姐妹海產店買東西云云。經查：右揭犯罪事實業據告訴人丙○○於本
    院審理時指述明確，核與證人即大廈管理員丁○○、鎖匠甲○○二人於本院行調
    查程序時分別結證稱：「在八十八年六月二十九日晚上九時許，被告有至管理員
    室問鎖匠電話，我告訴被告鎖匠電話後，由被告自己打電話，當時還有大樓住戶
    黃柏憲先生在場。被告大概是過了九點到大樓。鎖匠幫被告開了門後，被告大約
    停留二、三十分鐘才離開。」、「時間約過了九點，被告表示因鑰匙忘了帶，請
    我趕快上去開，因該門必須以鑰匙上鎖，我覺得很奇怪，有問被告，被告表示他
    與別人一同外出，因現在要回來，所以沒帶鑰匙。」及大樓住戶黃柏憲於警訊時
    稱：「當時我與大樓管理員丁○○在樓下聊天，有一名女子（經當場指認為被告
    ）說鑰匙掉了，請管理員通知鎖匠來明華一路二一四號三樓之四開門，後來鎖匠
  與女子上樓去，十分鐘後鎖匠一個人先行離去。」等語相符。復查：證人即被告
    之同事陳美春、陳美雪二人亦於本院行調查程序時均結證稱：被告與我們是同事
    ，剛好那天被告有向客人偷錢，我們有質問被告，被告就有承認請鎖匠至告訴人
    家開鎖並在屋內喝酒等情，益徵被告確有於右揭時地請鎖匠前往告訴人家中開鎖
    並進入告訴人屋內一事。末查：被告辯稱伊於八十八年六月二十九日晚間九時許
    前往天祥一路一九三號橋檳榔攤去繳會錢給羅朱美月云云，惟經羅朱美月於警
    訊時稱被告係於當日晚間八時五十五分許至我住處將互助會錢交給我，而於九時
    離開，約停留五分鐘左右等語，亦與被告所辯伊於九時二十分許離開未合，是羅
    朱美月前開所述情節，尚難認有利於被告之證明。從而，被告上開所辯，顯係卸
    責之詞，不足採信。本件事證明確，被告犯行洵堪認定。
二、核被告所為係犯刑法第三百二十一條第一項第一款於夜間侵入住宅竊盜罪。爰審
    酌被告之犯罪動機、目的、手段、品行、智識程度、致告訴人丙○○所生之損害
    及犯罪後尚飾詞巧辯、不知悔改且不思循正常途徑取得金錢，貪圖小利等一切情
    狀，量處如主文所示之刑。
據上論斷，應依刑事訴訟法第二百九十九條第一項前段，刑法第三百二十一條第一項
第一款，判決如主文。
本案經檢察官黃俊嘉到庭執行職務。
中    華    民    國      八十九      年      六      月      十六      日
                                臺灣高雄地方法院刑事第七庭
                                  審判長法  官  李  璧  君
                                        法  官  劉  傑  民
                                        法  官  蔡  正  雄
右正本證明與原本無異。
如不服本判決，應於判決送達後十日內，向本院提出上訴狀。
                                        書記官  許  雅  惠
中    華    民    國      八十九      年      六      月      十六      日
附錄本判決論罪之法條：
刑法第三百二十一條第一項第一款：
犯竊盜罪而有左列情形之一者，處六月以上五年以下有期徒刑：
一、於夜間侵入住宅或有人居住之建築物、船艦或隱匿其內而犯之者。


司法院資訊處製作；財團法人民間司法改革基金會備份。
